【裁判字號】    98,抗,1937
【裁判日期】    981231
【裁判案由】    侵權行為損害賠償
【裁判全文】
臺灣高等法院民事裁定                  98年度抗字第1937號
抗  告  人  乙○○
訴訟代理人  林佩儀律師
相  對  人  東吳精密工業股份有限公司
法定代理人  甲○○
上列當事人間侵權行為損害賠償事件，抗告人對於中華民國98年
11月4日臺灣板橋地方法院98年度智字第8號所為裁定，提起抗告
，本院裁定如下：
    主  文
抗告駁回。
抗告費用由抗告人負擔。
    理  由
一、按智慧財產法院組織法第3條第1款、第4款所定之民事事件
    ，由智慧財產法院管轄，智慧財產案件審理法第7條定有明
    文。又智慧財產法院組織法第3條第1款所定之民事案件係指
    依專利法、商標法、著作權法、光碟管理條例、營業秘密法
    、積體電路電路布局保護法、植物品種及種苗法或公平交易
    法所保護之智慧財產權益所生之第一審及第二審民事訴訟事
    件。另前開特別審判籍之規定，雖非專屬管轄，然參照民事
    訴訟法第20條但書規定，應優先適用而排除其他選擇管轄規
    定之適用，除當事人依民事訴訟法第24條、第25規定以合意
    管轄或擬制合意管轄外，智慧財產案件應由智慧財產法院管
    轄，原告向普通法院起訴，普通法院認屬智慧財產案件，應
    以無管轄權移送智慧財產法院。
二、查本件抗告人依專利法第106條第1項、第108條準用第84條
    第1項、第85條及民法第184條第1項前段規定，聲明請求相
    對人應給付抗告人新臺幣500萬元及法定遲延利息，相對人
    並應停止製造、為販賣之要約、販賣及使用其公司產品品名
    規格為2.54PH CAP系列（DW1254/DW2254系列）夾取座之物
    品；亦不得再製造、為販賣之要約、販賣、使用為上述目的
    而進出口，或為其他侵害抗告人新型第M0000000號吸盤夾持
    器結構改良專利權之行為，核屬智慧財產法院組織法第3條
    第1款所規定之智慧財產案件，揆諸前開意旨，自應由智慧
    財產法院管轄。原裁定將本件訴訟移送智慧財產法院，核無
    不合。抗告意旨略以：依智慧財產案件審理法第7條、智慧
    財產案件審理細則第9條規定，智慧財產案件非專屬智慧財
    產法院管轄，抗告人依民事訴訟法第2條（抗告人誤載為第1
    條）、第15條規定，向相對人之主事務所及本件侵權行為所
    在地之原法院提本件起訴訟，並無不合云云。惟依前開意旨
    ，本件訴訟應優先適用特別管轄規定，雖該規定並非專屬管
    轄，然僅於法院違反該規定時上級法院不得為廢棄該實體判
    決之理由，尚非可充作抗告人得違反該管轄規定之依據，況
    且相對人於本院具狀表示其並未同意由原法院管轄等語（見
    本院卷第9頁），是本件訴訟實無由原法院管轄之餘地。抗
    告意旨指摘原裁定不當，求予廢棄，為無理由，應予駁回。
三、據上論結，本件抗告為無理由，爰裁定如主文。
中    華    民    國    98    年    12    月    31    日
                    民事第十二庭
                        審判長法  官  陳駿壁
                              法  官  陳邦豪
                              法  官  李媛媛
正本係照原本作成。
本裁定除以適用法規顯有錯誤為理由外，不得再抗告。如提起再
抗告，應於收受後10日內委任律師為代理人向本院提出再抗告狀
。並繳納再抗告費新台幣１千元。
中    華    民    國    99    年    1     月    4     日
                              書記官  李華安

司法院資訊處製作；財團法人民間司法改革基金會備份。
